臺灣高等法院刑事判決
109年度上易字第1872號
上  訴  人  
即  被  告  洪正坤


上列上訴人因毀損等案件，不服臺灣新北地方法院109年度審易
字第226號，中華民國109年7月2日第一審判決（起訴案號：臺灣
新北地方檢察署108年度偵字第11957、12559號），提起上訴，
本院判決如下：
    主  文
上訴駁回。               
    事實及理由
一、本案經本院審理結果，認第一審就原判決事實（下稱事實）
    一、㈠部分，認定上訴人即被告洪正坤（下稱被告）犯修正
    後刑法第354條毀損罪，事實一、㈡部分，犯修正後刑法第30
    9條第1項公然侮辱罪、第305條恐嚇危害安全罪；被告所犯
    毀損罪、恐嚇危害安全罪，符合刑法第47條第1項累犯規定
    ，依司法院釋字第775號解釋意旨，僅就所犯恐嚇危害安全
    罪加重其刑；審酌被告任意毀損告訴人林宥瑩所有物，造成
    其財物上之損失，又不思理性解決紛爭，公然侮辱告訴人馬
    尚安，復持鋁棒恫嚇馬尚安，助長社會暴戾歪風，暨衡其犯
    罪之動機、目的、手段、素行、犯後態度等一切情狀，就所
    犯3罪，各量處拘役40日、罰金新臺幣5000元、拘役40日，
    並就拘役部分，合併定應執行拘役70日，暨分別諭知易科罰
    金及易服勞役之折算標準，另說明扣案鋁棒1 支，應依刑法
    第38條第2項規定，宣告沒收。經核原判決認事用法及量刑
    均無不當，應予維持，並引用第一審判決書記載之事實、證
    據及理由（如附件）。
二、被告上訴意旨略以：被告犯後坦承犯行，自首犯後態度良好
    ，原審未審酌被告犯罪情狀，對被告所量處之刑有情輕法重
    之情，請依刑法第59條酌減其刑等語。
三、惟刑之量定，或是否適用刑法第59條酌量減輕其刑，均係實
    體法上賦予事實審法院得依職權裁量之事項；刑法第59條之
    酌量減輕其刑，必於犯罪之情狀，在客觀上足以引起一般人
    之同情，認為即予宣告法定最低度刑，猶嫌過重者，始有其
    適用。依被告事實一、㈠、㈡犯罪行為，被告僅因尋找徐元財
    不著即憤而持球棒、滅火器毀損林宥瑩所有之自小客車；又
    僅因行車糾紛，不知理性解決，竟公然侮辱馬尚安，並持鋁
    棒作勢毆打恐嚇馬尚安，依其犯罪情節，客觀上均不足引起
    一般同情，認為有可堪憫恕之情，且原審量刑時已具體審酌
    關於刑法第57條科刑等一切情狀，在罪責原則下適正行使其
    量刑之裁量權，所量處之刑並未逾法定刑度，且均屬法定刑
    之低度刑，亦無情輕法重之可言，被告指原判決量刑過重，
    應依刑法第59條減輕其刑云云，並無理由。刑法第62條前段
    規定：「對於未發覺之罪自首而受裁判者，得減輕其刑。」
    係以犯人在犯罪未發覺前，向該管公務員告知其罪，而不逃
    避接受裁判者，始符要件。稽之卷內資料，事實一、㈠毀損
    部分，係證人徐元財向警告發被告上揭犯行，經警通知被告
    到案製作警詢筆錄，被告坦認犯行；事實一、㈡公然侮辱、
    恐嚇危害安全部分，係馬尚安向警告訴被告犯行後，被告始
    到案製作警詢筆錄，有該警詢筆錄可稽（第12559號偵卷第7
    、27頁，第11957號偵卷第7、11頁），俱不符合自首規定，
    被告指其有自首減刑規定適用云云，亦無理由。綜上，被告
    上訴仍執前詞指摘原判決違法不當，為無理由，應予駁回。
四、被告經合法傳喚，無正當理由不到庭，爰不待其陳述逕行判
    決。
五、據上論結，應依刑事訴訟法第373條、第368條、第371條，
    判決如主文。
本案經檢察官何國彬提起公訴，檢察官丁俊成到庭執行職務。
中　　華　　民　　國　　109 　年　　12　　月　　8 　　日
                  刑事第十四庭  審判長法　官  黃斯偉
                                      法　官  黎惠萍
                                      法　官  程克琳
以上正本證明與原本無異。
不得上訴。
                                      書記官  江采廷
中　　華　　民　　國　　109 　年　　12　　月　　8 　　日
附錄：本案論罪科刑法條全文　　　　　　　　　　　　　　　
中華民國刑法第354條
毀棄、損壞前二條以外之他人之物或致令不堪用，足以生損害於
公眾或他人者，處2年以下有期徒刑、拘役或1萬5千元以下罰金
。

中華民國刑法第309條
公然侮辱人者，處拘役或9千元以下罰金。
以強暴犯前項之罪者，處1年以下有期徒刑、拘役或1萬5千元以
下罰金。

中華民國刑法第305條
以加害生命、身體、自由、名譽、財產之事恐嚇他人，致生危害
於安全者，處2年以下有期徒刑、拘役或9千元以下罰金。